【裁判字號】    97,交聲,310
【裁判日期】    970331
【裁判案由】    交管條例聲異
【裁判全文】
臺灣板橋地方法院交通事件裁定         97年度交聲字第310號
原處分機關  臺北市交通事件裁決所
受處分人即
異  議  人  甲○○
上列受處分人即異議人因違反道路交通管理處罰條例案件，對於
臺北市交通事件裁決所民國97年1 月30日所為之處分（北市裁二
字第裁22-A00000000號），聲明異議，本院裁定如下：
    主  文
原處分撤銷。
甲○○違反道路交通管理處罰條例第53條第1 項規定，處罰鍰新
台幣貳仟柒佰元，並記違規點數點。
    理  由
一、按「汽車駕駛人，行經有燈光號誌管制之交岔路口闖紅燈者
    ，處新台幣一千八百元以上五千四百元以下罰鍰」，道路交
    通管理處罰條例第53條第1 項定有明文，且如有上開闖紅燈
    之違規者，依同條例第63條第1 項第3 款規定，應記違規點
    數3 點。
二、原處分機關認受處分人即異議人甲○○於民國96年11月28日
    下午5 時43分許，駕駛車號545-CR號計程車，行經臺北市○
    ○路與錦西街口時闖越紅燈，涉有道路交通管理處罰條例第
    53條第1 項之違規，嗣經警逕行製單舉發後，爰依上開法律
    規定，於97年1 月30日以北市裁二字第裁22-A00000000號裁
    罰異議人罰鍰新台幣（下同）2,700 元在案，此有臺北市政
    府警察局舉發違反道路交通管理事件通知單影本、原處分機
    關違反道路交通管理事件裁決書影本各1 份附卷可按。
三、聲明異議意旨略以：異議人於案發當時確實是綠燈亮時通過
    前揭交岔路口，並非闖越紅燈。本件雖有採證照片，但照相
    器材從綠燈變換為紅燈時，都有一定之緩照間隙或秒差，當
    車輛停在S 感應圈時，並非一定是在紅燈亮時才會被照，故
    因此有誤判之可能。倘若異議人闖紅燈，因為當時是交通顛
    峰時間，車流量很大，異議人於前面塞車處，一定要踩煞車
    ，但採證照片中，異議人所駕車輛之煞車燈並沒有亮，亦不
    合乎邏輯。爰聲明異議，請求撤銷上開裁決云云。
四、經查，異議人於案發時地確有駕駛前揭計程車之事實，除為
    異議人所不爭執外，並有臺北市政府警察局大同分局97年3
    月24日北市警同分交字第09730622100 號函檢送之違規採證
    照片2 幀附卷可稽，自堪認屬為真。又異議人固以前揭情詞
    置辯，否認其有駕車闖紅燈云云。惟查，觀諸前揭卷附之違
    規採證照片2 幀所示，異議人所駕前揭計程車確於紅燈亮起
    後1 秒4 時壓越設於前揭交岔路口停止線外之S 感應線圈，
    並繼而闖越該交岔路口，故其所駕車輛始會因此遭拍攝為證
    ，異議人空言辯稱有所謂之秒差云云，並無任何證據資料為
    憑，自難足取。況再觀諸前揭採證照片所示，其左上角亦有
    該交岔路口當時之號誌顯示，而於異議人穿越該交岔路口之
    初，異議人行車之方向已顯示紅燈，而非綠燈，更見異議人
    於案發當時確有闖越紅燈無疑，其徒以前揭情詞為辯，自無
    足取。
五、綜上所述，應堪認定確有本件違規情事，異議人所辯並無足
    取。再者，依道路交通管理處罰條例第63條第1 項第3 款規
    定，闖紅燈之交通違規應記違規點數3 點，然原處分機關除
    裁罰異議人前揭罰鍰之外，漏未裁罰應記違規點數3 點，是
    原處分於法即有未洽。故異議人執詞聲明異議，固無理由，
    但原處分既有上開可議之處，仍應由本院將原處分均撤銷，
    改諭知如主文所示之裁罰。又本院所為之撤銷改判，係因原
    處分適用法條有所不當，故本件雖係由異議人所提之聲明異
    議，亦無不利益變更禁止原則之適用（參照刑事訴訟法第37
    0 條），附此敘明。
六、結論：依道路交通管理處罰條例第87條第2 項、道路交通案
    件處理辦法第20條前段，裁定如主文。
中    華    民    國    97    年    3     月    31    日
                  交通法庭      法  官  陳信旗
以上正本證明與原本無異。
如不服本裁定，應於送達後5 日內向本院提出抗告狀。
                                書記官  陳昭綾
中    華    民    國    97    年    3     月    31    日


司法院資訊處製作；財團法人民間司法改革基金會備份。
